【裁判字號】    98,抗,52
【裁判日期】    980122
【裁判案由】    聲請減刑
【裁判全文】
臺灣高等法院刑事裁定                    98年度抗字第52號
抗  告  人  甲○○
上列抗告人因聲請減刑案件，不服臺灣新竹地方法院中華民國97
年12月2日裁定（97年度聲減字第199號），提起抗告，本院裁定
如下：
    主  文
原裁定撤銷，發回臺灣新竹地方法院。
    理  由
一、抗告人於原審聲請意旨略以：抗告人曾於民國八十年間，因
    偽造文書罪與違反槍砲彈藥刀械管制條例等罪，經臺灣新竹
    地方法院判處有期徒刑四月及二年，定應執行刑為二年二月
    確定；另於八十九年間，再因偽造文書罪，經臺灣宜蘭地方
    法院判處有期徒刑四月確定。此二次偽造文書有期徒刑四月
    之宣告，依中華民國九十六年罪犯減刑條例之規定，均在依
    法應予減刑之列，惟檢察官迄今未為聲請人依法聲請減刑，
    為此依前開罪犯減刑條例第八條第三項之規定，合併向原審
    法院提出聲請併予裁定減刑等語。
二、原裁定意旨略以：抗告人於民國八十年間，因偽造文書罪，
    經臺灣新竹地方法院判處有期徒刑四月，並與其另犯之殺人
    、違反槍砲彈藥刀械管制條例等案件，裁定定應執行刑為有
    期徒刑十五年，嗣於八十五年一月十一日縮短刑期假釋出監
    ，其後遭撤銷假釋，入監執行殘刑，復因偽造文書案件，經
    臺灣宜蘭地方法院判處有期徒刑四月確定，接續執行上開殘
    刑，嗣於九十二年二月十四日縮短刑期假釋出監，假釋期間
    付保護管束，並於九十六年六月五日保護管束期滿未經撤銷
    視為已執行完畢。抗告人因上開二次偽造文書案件所判處之
    有期徒刑四月部分既均已於中華民國九十六年罪犯減刑條例
    九十六年七月十六日施行前執行完畢，自與減刑之要件未合
    ，而駁回抗告人之聲請等語。
三、抗告意旨略以：抗告人因於九十六年二月二十八日，另犯恐
    嚇取財罪，經本院判處有期徒刑一年二月，減為有期徒刑七
    月確定，又如上開二次偽造文書罪所處之刑經減刑後，假釋
    期滿日期應為九十六年二月五日，而非原審法院認定之六月
    五日，則抗告人上開所犯恐嚇取財行為之時間點，應已在上
    開偽造文書案件假釋期滿之後。是上開二次偽造文書罪所處
    之刑，應否減刑，於抗告人自有重大之利益，爰聲請撤銷原
    裁定，發回原法院另為裁定等語。
四、按假釋中因故意更犯罪，受有期徒刑以上刑之宣告者，於判
    決確定後六月以內，撤銷其假釋，刑法第七十八條第一項前
    段定有明文。查抗告人前因偽造文書、殺人及違反槍砲彈藥
    刀械管制條例等案件，經法院分別判處有期徒刑四月、十四
    年及二年，嗣並經裁定應執行刑為有期徒刑十五年，復另因
    偽造文書案件，經法院判處有期徒刑四月確定，上開罪刑接
    續執行，嗣於九十二年二月十四日縮短刑期假釋出監，假釋
    期間付保護管束，並於九十六年六月五日保護管束期滿，固
    有本院被告前案紀錄表一份在卷可按。惟抗告人於上開假釋
    保護管束期間內之九十六年二月二十八日，因另犯恐嚇取財
    罪，經本院於九十七年十月三十日判處有期徒刑一年二月，
    減為有期徒刑七月確定，亦有本院九十七年度上易字第一０
    二六號判決一件在卷足參。是抗告人於前開恐嚇取財案件判
    決確定之六個月內，猶有經法院撤銷其上開偽造文書等案件
    假釋之可能，自尚難遽以其假釋期滿而視為執行完畢。原法
    院未經查明抗告人上開偽造文書等案件之假釋是否業經法院
    裁定撤銷或經檢察官聲請撤銷，即以抗告人已於九十六年六
    月五日保護管束期滿未經撤銷視為已執行完畢，殊嫌速斷。
    抗告人執此指摘原裁定不當，尚非全無理由，自應由本院將
    原裁定撤銷，並發回原審法院詳查後另為適法之處理。
五、據上論結，應依刑事訴訟法第四百十三條，裁定如主文。
中    華    民    國    98    年    1     月    22    日
                  刑事第二十一庭審判長法  官  蘇隆惠
                                      法  官  曾家貽
                                      法  官  楊力進
以上正本證明與原本無異。
如不服本裁定，應於收受送達後五日內向本院提出抗告狀。
                                      書記官  楊麗娟
中    華    民    國    98    年    1     月    23    日


司法院資訊處製作；財團法人民間司法改革基金會備份。
